臺灣臺中地方法院刑事判決　　　　　　　　　　　　九十一年度易字第一八七八號
　　公　訴　人　臺灣臺中地方法院檢察署檢察官
　　被　　　告　甲○○
右列被告因違反毒品危害防制條例案件，經檢察官提起公訴（九十一年度毒偵字第一
六八三號），本院判決如左：
    主  文
甲○○連續施用第二級毒品，累犯，處有期徒刑陸月，如易科罰金以參佰元折算壹日
。
    事  實
一、甲○○前曾於民國八十六年間因違反麻醉藥品管理條例案件，經臺灣臺北地方法
    院判處有期徒刑三月確定，甫於八十八年十月十二日執行完畢。又曾因施用毒品
    案件，經送觀察、勒戒後，認無繼續施用毒品之傾向，由臺灣臺中地方法院檢察
    署檢察官於八十七年九月二十四日以八十七年度偵字第一八○五八號為不起訴處
    分確定。復於八十七年十月十二日之前四、五日內，因施用第二級毒品安非他命
    ，再經本院以八十七年度毒聲字第二九三三號裁定送觀察、勒戒後，認有繼續施
    用毒品之傾向，先送強制戒治，並由臺灣臺中地方法院檢察署檢察官以八十七年
    度偵字第二二四一二號聲請簡易判決處刑，嗣經本院沙鹿簡易庭以八十八年度沙
    簡字第一號刑事簡易判決判處有期徒刑四月確定，並於九十一年八月二十四日執
    行完畢，強制戒治部分則於八十八年十一月十九日戒治期滿。詎甲○○仍不知悔
    改，復另行基於施用第二級毒品安非他命之概括犯意，向不知真實姓名之成年人
    ，以一小包新台幣一千元之代價取得第二級毒品安非他命後，於九十一年三月底
    某時及同年四月二十一日下午三、四時許，在其臺中縣清水鎮銀聯二村一一六號
    居所處，以將第二級毒品安非他命放置於玻璃球內燒烤，使產生白煙，再吸入體
    內之方式，連續施用第二級毒品安非他命二次。嗣於九十一年四月二十四日下午
    四時許，在上址為警查獲。後經臺灣臺中地方法院檢察署檢察官以九十一年度聲
    戒字第六一八號聲請書，向本院聲請裁定先令入戒治處所施以強制戒治，並經本
    院以九十一年毒聲字第一九六八號裁定，令入戒治處所施以強制戒治一年。
二、案經臺中港務警察局報告臺灣臺中地方法院檢察署檢察官偵查起訴。
    理  由
一、右揭連續施用第二級毒品安非他命二次之事實，業經被告於本院調查及審理中坦
    承不諱（本院卷第十五、十六、二五頁），且被告為警查獲時所採集之尿液，經
    送請送臺中縣衛生局檢驗結果，確呈安非他命陽性反應，有該局檢驗尿水報告書
    一紙附卷可稽（見偵卷第十二頁），足見被告自白與事實相符。又被告前因施用
    毒品案件，經送觀察、勒戒後，認無繼續施用毒品之傾向，業經臺灣臺中地方法
    院檢察署檢察官以八十七年度第一八○五八號為不起訴處分確定。復因施用第二
    級毒品安非他命，再送觀察、勒戒後，認有繼續施用毒品之傾向，經裁定強制戒
    治並起訴，經本院沙鹿簡易庭判處有期徒刑四月確定及本次三犯施用第二級毒品
    安非他命之犯行，業經臺灣臺中地方法院檢察署檢察官聲請強制戒治，並經本院
    裁定送強制戒治等情，亦有臺灣臺中地方法院檢察署八十七年度第一八○五八號
    不起訴處分書、八十七年度偵字第二二四一二號聲請簡易判決處刑書、臺灣臺中
    地方法院檢察署刑案資料查註紀錄表及臺灣高等法院被告全國前案紀錄表附卷足
    憑。本件事證明確，被告犯行堪以認定。
二、查安非他命係毒品危害防制條例第二條第二項第二款所規定之第二級毒品，核被
    告施用安非他命之行為，係犯毒品危害防制條例第十條第二項之施用第二級毒品
    罪。其因施用第二級毒品安非他命而持有該毒品之低度行為，已為施用之高度行
    為所吸收，不另論罪；其先後二次施用第二級毒品安非他命之犯行，時間緊接，
    且觸犯構成要件相同之罪，顯皆係基於概括犯意反覆為之，應依連續犯之規定論
    以一罪，並加重其刑。再被告曾因違反麻醉藥品管理條例案件，經判處有期徒刑
    三月，於八十八年十月十二日執行完畢，有臺灣臺中地方法院檢察署刑案資料查
    註紀錄表附卷及臺灣高等法院被告全國前案紀錄表各一份附卷可參，其受有期徒
    刑執行完畢五年內，再犯本件有期徒刑以上之罪，為累犯，應依法遞予加重其刑
    。如事實欄所示之犯罪事實，公訴人雖僅就被告於九十一年四月二十四日回溯四
    、五日內，施用第二級毒品安非他命一次之犯行予以起訴，而未論及其餘犯行，
    惟被告其餘自白犯行部分既與起訴部分有連續犯之裁判上一罪關係，自為起訴效
    力所及，本院自得併予審理。爰審酌被告前已有施用毒品之不良素行，猶故態復
    萌，無視毒品戕害自身健康及對社會秩序之不良影響，惟施用次數不多，及犯罪
    後坦承犯行，犯後態度尚稱良好等一切情狀，量處如主文所示之刑，並諭知易科
    罰金之折算標準。
據上論斷，應依刑事訴訟法第二百九十九條第一項前段，毒品危害防制條例第十條第
二項、第二十條第三項，刑法第十一條前段、第五十六條、第四十七條、第四十一條
第一項前段，罰金罰鍰提高標準條例第二條，判決如主文。
中      華      民      國      九十一      年      九    月     五     日
                                臺灣臺中地方法院刑事第七庭
                                 審判長法  官  夏  一  
                                       法  官  陳  卿  和
                                       法  官  蔡  美  華
右正本證明與原本無異。
如不服本判決，應於判決送達後十日內向本院提出上訴狀，上訴於臺灣高等法院臺中
分院( 須附繕本 )。
                                       書記官
中      華      民      國      九十一      年      九    月     六     日
附錄論罪科刑法條
毒品危害防制條例第十條第二項：
施用第二級毒品者，處三年以下有期徒刑。
